臺灣臺北地方法院交通事件裁定　　　　 94年度交聲字第417號
　　原處分機關　臺北市交通事件裁決所
　　異　議　人
　　即受處分人　甲○○
上列異議人即受處分人因違反道路交通管理處罰條例案件，對於
臺北市交通事件裁決所中華民國九十四年三月九日以北市裁三字
第裁二二－ＡＣＶ四八０一０三號所為之處分（原舉發案號：臺
北市政府警察局北市警交大字第ＡＣＶ四八０一０三號），聲明
異議，本院裁定如下：
    主  文
異議駁回。
    理  由
一、本件異議意旨略以：異議人甲○○並無如原處分機關臺北市
    交通事件裁決所於民國九十四年三月九日以北市裁三字第裁
    二二－ＡＣＶ四八０一０三號違反道路交通管理事件裁決書
    所載，於九十三年十一月二十一日下午五時十五分許，行經
    臺北市○○街與康寧路三段，設有燈光管制號誌之交岔路口
    時，未依該交岔路口燈光管制號誌指示闖越紅燈之違規行為
    。原處分機關竟仍依違反道路交通管理處罰條例第五十三條
    第一項規定，裁處異議人罰鍰新臺幣（下同）五千四百，並
    依同條例第六十三條第一項規定，記違規點數三點，異議人
    不服，為此聲明異議等語。
二、按汽車駕駛人，行經有燈光號誌管制之交岔路口闖紅燈者，
    處新臺幣一千八百元以上五千四百元以下罰鍰，道路交通管
    理處罰條例第五十三條定有明文。又汽車駕駛人駕駛汽車違
    反道路交通管理處罰條例第五十三條規定者，除應依該條所
    規定之罰鍰處罰外，並予記違規點數三點，道路交通管理處
    罰條例第六十三條第一項第三款亦規定甚明。
三、異議人即受處分人甲○○經傳未到，據異議人聲明異議狀所
    載之意旨，其固不否認有於上開時間駕駛上開自用小客車行
    經上開地點時為警攔停之事實，惟矢口否認有何違規行為，
    辯稱：並未在上開時、地闖紅燈左轉云云。然查：異議人上
    開違規事實，業據證人陳弈廷亦即舉發本件違反道路交通管
    理事件之臺北市政府警察局內湖分局東湖派出所警員於本院
    訊問時結證稱：「當日我是服假日交通疏導的勤務，我當時
    是從派出所出來，執行到五分街、康寧路三段口那裡，當時
    我停在那裡等紅綠燈時，停在停止線，就看到異議人的白色
    自小客車就已經超越停止線停在那個路口，也是在等紅綠燈
    ，後來我就看到他的車子慢慢的往前滑行，就偷偷左轉康寧
    路三段往南港方向，當時號誌還是紅燈，我當時就按了警報
    器、警示燈跟上去攔他，把他攔停，開單告發。」、「當時
    我把他攔停，敲他玻璃請他下來時，我告知他違規事項，他
    還不下車，然後他說他沒有違規紅燈左轉，我就請他回頭看
    ，他剛剛行駛的那個路口號誌才剛變換成綠燈，第一台機車
    才剛起步，他就說沒有，他是綠燈才出來的。」等語綦詳，
    且證人陳弈廷警員掣單舉發異議人上開違反道路交通管理事
    件之違規行為，本質上為行政處分，係公務員基於職務上之
    權力，依法就特定具體事件所為具公法上效果之行政行為，
    基於公務員為公法上行為具有公信力之原則，該行政行為當
    可被推定為真正，該據以依法處分之事實認定亦為正確無誤
    ，而異議人並未提出或聲請本院調查任何證據資料，以供查
    核上開行政處分確有違法疏漏之處，是異議人空言辯稱其並
    未紅燈左轉云云，委難採信。從而，異議人確有於上開時間
    行經上開有燈光號誌管制之交岔路口時闖紅燈之事實，洵堪
    認定。原處分機關依道路交通管理處罰條例第五十三條、道
    路交通管理事件統一裁罰基準及處理細則第四十四條第一項
    及違反道路交通管理事件統一裁罰標準表之規定，裁處異議
    人罰鍰五千四百元，並依同條例第六十三條第一項規定，記
    違規點數三點，於法並無不合，異議人之異議為無理由，應
    予駁回。
據上論斷，應依道路交通管理處罰條例第八十七條第二項，道路
交通案件處理辦法第十九條，裁定如主文。
中　　華　　民　　國　　94　　年　　8 　　月　　2 　　日
                        臺灣臺北地方法院交通法庭
                            法　官  吳麗英
以上正本證明與原本無異。
如不服本裁定，應於送達後五日內，向本院提出抗告狀。
　　　　　　　　　　　　　　書記官　田華仁
中　　華　　民　　國　　94　　年　　8 　　月　　10　　日
